【裁判字號】    97,台非,514
【裁判日期】    971023
【裁判案由】    竊盜
【裁判全文】
最高法院刑事判決              九十七年度台非字第五一四號
上  訴  人  最高法院檢察署檢察總長
被      告  甲○○
上列上訴人因被告竊盜案件，對於台灣桃園地方法院中華民國九
十七年五月三十日（非常上訴書誤為「六月二十三日」）第一審
確定判決（九十七年〈非常上訴書誤繕為「九十六年」〉度審易
字第三六三號；起訴案號：台灣桃園地方法院檢察署九十七年度
偵字第二四００號），認為部分違法，提起非常上訴，本院判決
如下：
    主  文
原判決關於甲○○累犯及宣告之主刑部分均撤銷。
甲○○犯共同攜帶兇器竊盜罪，處有期徒刑柒月。
    理  由
非常上訴理由稱：「按判決不適用法則或適用不當者，為違背法
令。次按受徒刑之執行完畢，或一部之執行而赦免後，五年以內
故意再犯有期徒刑以上之罪者，為累犯，加重本刑至二分之一，
刑事訴訟法第三百七十八條、刑法第四十七（似漏載『條』字）
第一項分別定有明文。本件原審判決以被告甲○○，前因施用毒
品案件，經台灣桃園地方法院以九十年度壢簡字第二十三號判處
有期徒刑五月確定，並於九十一年十二月十日縮刑期滿執行完畢
，仍不知悔改於九十七年一月九日復犯本件之竊盜罪，以累犯判
處其刑確定，惟查被告於九十七年一月九日再犯本件之竊盜罪時
，已逾前案執行完畢後五年之期間，不合於累犯之要件，並不構
成累犯。詎原審竟認為累犯，而加重其刑，揆諸首開說明，顯係
違背法令。原判決已確定，且不利於被告爰依刑事訴訟法第四百
四十一條、第四百四十三條提起非常上訴，以資救濟。」等語。
本院按：「受徒刑之執行完畢，或一部之執行而赦免後，五年以
內故意再犯有期徒刑以上之罪者，為累犯，加重本刑至二分之一
。」為刑法第四十七條第一項所明定。自其反面解釋，倘尚未受
有期徒刑執行完畢，或執行、赦免後已超過五年者，不成立累犯
，無加重其刑之適用。本件被告甲○○，前犯施用毒品罪，經台
灣桃園地方法院以九十年度壢簡字第二十三號判決處有期徒刑五
月確定，並於民國九十一年十二月十日縮刑期滿執行完畢。則被
告於九十七年一月九日所犯之本件竊盜罪，已逾前開徒刑執行完
畢五年甚明。原審未察，逕論以累犯，並依協商程序予以判刑，
尚非適法。案經確定，且不利於被告，非常上訴意旨執以指摘，
洵有理由，應由本院將原判決關於被告甲○○累犯及宣告主刑部
分均撤銷，另行判決如主文第二項所示，以資救濟。
據上論結，應依刑事訴訟法第四百四十七條第一項第一款，刑法
第三百二十一條第一項第三款、第二十八條，判決如主文。
中    華    民    國  九十七  年    十    月  二十三  日
                      最高法院刑事第十一庭
                          審判長法官  花  滿  堂
                                法官  黃  正  興
                                法官  陳  東  誥
                                法官  林  錦  芳
                                法官  洪  昌  宏
      本件正本證明與原本無異
                                      書  記  官
中    華    民    國  九十七  年    十    月  二十八  日
                                                      Ｅ


司法院資訊處製作；財團法人民間司法改革基金會備份。
